【裁判字號】    99,上易,592
【裁判日期】    990927
【裁判案由】    傷害
【裁判全文】
臺灣高等法院臺南分院刑事判決         99年度上易字第592號
上訴人即被告  乙○○
上列上訴人即被告因傷害案件，不服臺灣臺南地方法院99年度易
字第129號中華民國99年7月29日第一審判決（起訴案號：臺灣臺
南地方法院檢察署98年度營偵字第1351號），提起上訴，本院判
決如下：
    主  文
上訴駁回。
    理  由
一、按不服地方法院之第一審判決而上訴者，應向管轄第二審之
    高等法院為之。提起上訴，應以上訴書狀提出於原審法院為
    之。上訴書狀應敘述具體理由。第二審法院認為上訴書狀未
    敘述理由者，應以判決駁回之。刑事訴訟法第361條第1項、
    第2項、第350條及第367條前段分別定有明文。而所謂不服
    第一審判決之具體理由，必係依據卷內既有訴訟資料或提出
    新事證，指摘或表明第一審判決有何採證認事、用法或量刑
    等足以影響判決本旨之不當或違法，而構成應予撤銷之具體
    事由，始克當之（例如：依憑證據法則具體指出所採證據何
    以不具證據能力，或依憑卷證資料，明確指出所為證據證明
    力之判斷如何違背經驗、論理法則）；倘僅泛言原判決認定
    事實錯誤、違背法令、量刑失之過重或輕縱，而未依上揭意
    旨指出具體事由，或形式上雖已指出具體事由，然該事由縱
    使屬實，亦不足以認為原判決有何不當或違法者（例如：對
    不具有調查必要性之證據，法院未依聲請調查亦未說明理由
    ，或援用證據不當，但除去該證據仍應為同一事實之認定）
    ，皆難謂係具體理由，俾與第二審上訴制度旨在請求第二審
    法院撤銷、變更第一審不當或違法之判決，以實現個案救濟
    之立法目的相契合，並節制濫行上訴（最高法院97年度台上
    字第892號刑事判決意旨參照）。
二、上訴意旨略稱：被告係於97年10月12日上午9時30分前往甲
    ○○住處，回到住處尚未10點，原判決認定本件糾紛在11時
    30分發生，與事實不符。再者，被告輕聲細語向甲○○詢問
    何時能還錢，話還沒說完，甲○○就出手打向我正面，我以
    手擋開，甲○○就將我推倒在地，並壓制在地，被告無法反
    擊約5-6分鐘之久，始將被告拉起推出門外，並鎖上門，不
    讓被告有理論機會，被告自無可能毆打甲○○成傷，屋內碗
    盤也無掉落情形，被告驗傷證明書有偽造之嫌。況甲○○亦
    自承有將被告壓制在地，顯見被告才是真正的被害人，原審
    判決被告有罪，並量處拘役30日，尚有違誤。爰提起上訴，
    請求將原判決撤銷，更為適當合法之判決云云。
三、惟查：原審據以判決認定被告有傷害犯行，係依憑證人即被
    害人甲○○於警詢、偵訊及原審審理中之證詞，並有行政院
    衛生署新營醫院有該醫院99年4月8日衛署新營醫病字第0990
    001767號函暨其附件病歷相關資料、診斷證明書，及告訴人
    甲○○受傷照片可憑。並說明告訴人甲○○於原審證稱前開
    告訴人受傷之照片，乃其於97年10月12日上午11時30分遭被
    告毆打後，隨即前往其住處附近之相館老闆王志宏為其所拍
    攝，核與證人王志宏於原審證述相符。綜核告訴人甲○○所
    述，其受傷後請證人為其拍照之時間，及卷附前開新營醫院
    出具之診斷證明書、病歷及照片顯示告訴人受傷部位在頭部
    等等，與證人王志宏所述為告訴人拍照之時間及證人王志宏
    見聞被告受傷之情狀吻合。而告訴人前往新營醫院就診之時
    間為97年10月12日中午12時31分許，距離被告前往告訴人家
    中討債之時間甚近，參以前述證人王志宏在案發後接觸告訴
    人時即見聞告訴人受傷等情，可認告訴人前開傷勢應係被告
    所造成無訛，足認被告辯稱未傷害告訴人，告訴人所受傷害
    係偽造而成云云，均不足採。原判決因認被告所為係犯刑法
    第277條第1項之傷害罪，已敘述其所憑證據及其認定之理由
    。復敘明審酌被告因告訴人積欠財物未還，即徒手毆打告訴
    人，雖屬不該，然被告並無前科，素行良好，造成告訴人身
    體受傷之情節尚非嚴重，犯罪後矢口否認犯行，迄今尚未與
    告訴人和解等一切情狀，量處拘役30日，並諭知易科罰金之
    折算標準，從形式上觀察，原判決並無判決違背法令之情形
    存在。
四、被告上訴意旨指摘原判決認定之犯罪時間為同日上午11時30
    分，與事實不符；或以其於原審相同之辯解，猶再爭執未毆
    打告訴人甲○○云云，指摘原判決認定事實有誤。惟並未依
    憑卷證資料，明確指出原判決所為證據證明力之判斷如何違
    背經驗、論理法則。此外，原判決已詳細記載其審酌科刑之
    一切情狀之理由，既未逾越法定刑度，又未濫用自由裁量之
    權限，刑度亦屬妥適，核無不當或違法之情形。被告上訴理
    由徒以原審認定事實有上開錯誤為由，既未具體指摘或表明
    原判決有何認定事實錯誤、違背法令或量刑等足以影響判決
    本旨之不當或違法，難謂已具體提出上訴理由。揆諸上開說
    明，本件上訴未敘述具體理由，其上訴不合法，應予駁回，
    並不經言詞辯論為之。
五、依刑事訴訟法第367條前段、第372條，判決如主文。
中    華    民    國    99    年    9     月    27    日
                  刑事第六庭    審判長法  官  董武全
                                      法  官  賴純慧
                                      法  官  林英志
以上正本證明與原本無異。
不得上訴。
                                      書記官  魏安里
中    華    民    國    99    年    9     月    28    日

司法院資訊處製作；財團法人民間司法改革基金會備份。
